臺灣桃園地方法院刑事判決
                                    111年度簡上字第10號
上  訴  人  臺灣桃園地方檢察署檢察官  
被      告  翁崧瑞（原名：翁興豪）




                    （現在法務部○○○○○○○○○○○執行中）
上列上訴人因被告詐欺等案件，不服本院110年度審簡字第425號
，中華民國110年11月26日第一審刑事簡易判決（提起公訴案號
：109年度偵字第1310號、第11247號、第35568號及110年度偵字
第10497號）提起上訴，本院管轄之第二審合議庭判決如下：
    主  文
上訴駁回。
    事實及理由
一、按上訴得明示僅就判決之刑、沒收或保安處分一部為之，刑
    事訴訟法第348條第3項定有明文。又為尊重當事人設定攻防
    之範圍，並減輕上訴審審理之負擔，容許上訴權人僅針對刑
    、沒收或保安處分一部提起上訴，其未表明上訴之認定犯罪
    事實部分，則不在第二審之審判範圍；如為數罪併罰之案件
    ，亦得僅針對各罪之刑、沒收、保安處分或對併罰所定之應
    執行刑、沒收、保安處分，提起上訴，其效力不及於原審所
    認定之各犯罪事實，此部分犯罪事實不在上訴審審查範圍（
    民國110年6月16日刑事訴訟法第348條修正理由參照）。查
    本案係檢察官提起上訴，依檢察官上訴書所載及於本院準備
    程序及審判中所述（見本院簡上字卷，第17至19、55、77、
    109頁），係針對原審科刑提起上訴，是依上開規定，本院
    審理範圍僅限於原判決所處之刑部分，不及於原判決所認定
    之犯罪事實、所犯法條（論罪）等其他部分，故此部分之認
    定，均引用原判決記載之事實、證據及理由（如附件）。
二、檢察官上訴意旨略以：原審僅量處如原審判決主文所諭知之
    刑，實屬過輕，使國家刑罰權之行使發生不合人民感情期待
    及未符公平、比例、罪刑相當等原則之情事，亦不足以收儆
    惕之效，認事用法尚非允當等語。
三、按關於刑之量定，係實體法賦予法院得依職權裁量之事項，
    苟已以行為人之責任為基礎，審酌刑法第57條各款所列事項
    而酌定適當之刑度，並未逾越法律所規定之範圍，亦無違反
    公平、比例、罪刑相當及不利益變更禁止原則，或濫用其權
    限之情形者，即不得任意指摘為違法（最高法院110年度台
    上字第3113號判決意旨參照）。是在同一犯罪事實與情節，
    如別無其他加重或減輕之原因，下級審法院量定之刑，亦無
    過重或失輕之不當情形，則上級審法院對下級審法院之職權
    行使，原則上應予尊重（最高法院85年度台上字第2446號判
    決意旨參照）。
四、經查：原判決判處被告翁崧瑞「犯詐欺取財罪，共2罪，各
    處有期徒刑2月，如易科罰金，均以新臺幣1,000元折算1日
    ；又犯恐嚇危害安全罪，處有期徒刑2月，如易科罰金，以
    新臺幣1,000元折算1日；又犯非法以電腦相關設備製作不實
    財產權得喪紀錄取財罪，處有期徒刑2月。得易科罰金之罪
    部分，應執行有期徒刑5月，如易科罰金，以新臺幣1,000元
    折算1日。」已以行為人之責任為基礎，審酌刑法第57條各
    款所列事項而酌定適當之刑度，並在理由中具體說明（如附
    件所示），未逾越法律所規定之範圍，且無違反公平、比例
    、罪刑相當及不利益變更禁止等原則，亦無濫用其權限之情
    形，核無違法不當之處，且檢察官復未提出其他事證以佐其
    上訴意旨，從而，本件檢察官上訴為無理由，應予駁回。
據上論斷，應依刑事訴訟法第455條之1第1項、第3項、第368條
、第373條，判決如主文。
本案經檢察官林岷奭提起公訴，檢察官李孟亭提起上訴，檢察官
高玉奇、施韋銘到庭執行職務。
中　　華　　民　　國　　111 　年　　8 　　月　　23　　日
                  刑事第十一庭  審判長法　官  潘政宏
                                      法  官  蔡旻穎
                                      法  官  翁健剛
以上正本證明與原本無異。
不得上訴。
　　　　　　　　　　　　　　　        書記官　鄭雨涵
中　　華　　民　　國　　111 　年　　8 　　月　　23　　日
附件：臺灣桃園地方法院110年度審簡字第425號刑事簡易判決